【裁判字號】    90,小上,25
【裁判日期】    900727
【裁判案由】    給付管理費
【裁判全文】
臺灣彰化地方法院民事裁定  九十年度小上字第二十五號
    上  訴  人  乙○○
    被上訴人    龍邦大第管理委員會
    法定代理人  甲○○
右當事人間請求給付管理費事件，上訴人不服中華民國九十年六月十三日本院彰化簡
易庭九十年度彰小字第六八號第一審判決提起上訴，本院裁定如左：
    主      文
上訴駁回。
第二審訴訟費用由上訴人負擔。
    理      由
一、按對於小額程序之第一審裁判之上訴或抗告，非以其違背法令為理由，不得為之
    ；上訴狀應記載上訴理由，表明下列各款事項：一、原判決所違背之法令及其具
    體內容；二、依訴訟資料可認為原判決有違背法令之具體事實。又當事人於第二
    審程序不得提出新攻擊或防禦方法，民事訴訟法第四百三十六條之二十四第二項
    、第四百三十六條之二十五、第四百三十六條之二十八均分別定有明文。另依同
    法第四百三十六條之三十二第二項準用同法第四百六十八條及第四百六十九條第
    一款至第五款之規定，所謂違背法令，依同法第四百六十八條規定，判決不適用
    法規或適用不當者，為違背法令；而判決有同法第四百六十九條所列各款情形之
    一者，為當然違背法令。故當事人對小額程序之第一審判決提起上訴，如依民事
    訴訟法第四百六十八條規定，以第一審判決有不適用法規或適用不當為理由時，
    其上訴狀或理由書應有具體之指摘，並揭示該法規之條項或其內容，若係成文法
    以外之法則，應揭示該法則之旨趣，倘為司法院解釋，或最高法院判例，則應揭
    示該判解之字號或其內容。如以民事訴訟法第四百六十九條第一款至第五款所列
    情形為理由時，其上訴狀或理由書，應揭示合於該條款之事實。上訴狀或理由書
    如未依此項方法表明，或其所表明者，顯與上開法條規定之情形不相合時，即難
    認已對於小額程序第一審判決之違背法令有具體之指摘，其上訴自難認為合法。
二、本件被上訴人在原審起訴主張上訴人為門牌號碼彰化縣彰化市○○路○段一四九
    巷二弄十號三樓建物之區分所有權人，自民國八十八年五月起至九十年二月底止
    ，積欠社區管理費新台幣（下同）三萬六千三百元，經催索仍未給付，依公寓大
    廈管理條例第二十一條規定訴請上訴人給付上開管理費及法定遲延利息等語，為
    上訴人所否認，並辯稱：管理委員會組織不合法，被上訴人之收費標準未依區分
    所有權人會議決議，僅由少數管理委員任意制定及修改，收費不合法等語。原審
    斟酌調查證據及全辯論意旨，以依據被上訴人所提出之本院八十九年度彰小字第
    一一號及八十九年度小上字判決，被上訴人為依法成立之委員會組織，並參酌上
    訴人所提出之龍邦大第住戶大會成立大會會議記錄及區分所有權人會議紀錄，上
    訴人所述收費不合理一節經擱置未予置理，而認原告之組織合法，其收費標準經
    委員會通過並非任意制定，而為上訴人敗訴之判決，經核尚難認有判決不適用法
    規或適用不當，或有民事訴訟法第四百六十九條第一款至第五款所列情形等違背
    法令之情事。
三、上訴人上訴意旨雖謂管理費收費標準未經住戶大會決議及區分所有權人會議通過
    ，且龍邦大第並未設置住戶委員會，收取費用不合法，原審判決漠視上訴人之主
    張，其判決自有違誤，且有不備理由之違法等語，而對原審判決提起上訴，然查
    上訴人之上訴理由中所指之內容，均係對於原審判決之事實認定以及證據取捨，
    指摘其為不當，均非具體表明合於不適用法規、適用法規不當、或民事訴訟法第
    四百六十九條所列各款之情形，難認對原審判決如何違背法令已有具體之指摘，
    況且原審判決理由既已敘明原告（即被上訴人）經依合法程序成立，其組織合法
    ，其收費標準亦經住戶委員會通過等理由，自無判決不備理由之情形，是以上訴
    人又執陳詞上訴，並非具體表明合於不適用法規、適用法規不當、或民事訴訟法
    第四百六十九條所列各款之情形，難認對原審判決如何違背法令已有具體之指摘
    。至於上訴人所稱依九十年五月六日龍邦大第第六屆區分所有權人會議紀錄之臨
    時動議中決議將收費標準作成專案，簽名同意達到法定人數及權值時通過該案，
    足見龍邦社區收費標準未依法通過等語，此係提出新攻擊或防禦方法，核與前揭
    法條明文第二審程序不得提出新攻擊或防禦方法之規定有違。綜上所述，應認上
    訴人之上訴不合法，應予駁回。
據上論結：本件上訴為不合法。依民事訴訟法第四百三十六條之三十二第二項、第四
百四十四條第一項、第九十五條、第七十八條，裁定如主文。
中      華      民      國    九十    年      七      月    二十七      日
                        台灣彰化地方法院民事第三庭
~B審判長法官    何  志  通
~B法      官    陳  正  禧
~B法      官    陳  弘  仁
右為正本係照原本作成。
不得抗告。
~B法院書記官    卓  俊  杰
中      華      民      國    九十    年      八      月      三        日


司法院資訊處製作；財團法人民間司法改革基金會備份。
